【裁判字號】    94,交聲,1217
【裁判日期】    950322
【裁判案由】    違反道路交通管理處罰條例聲明異議
【裁判全文】
臺灣臺北地方法院交通事件裁定        94年度交聲字第1217號
原處分機關  臺北市交通事件裁決所
異  議  人
即受處分人  甲○○
上列異議人即受處分人因違反道路交通管理處罰條例案件，對於
台北市交通事件裁決所中華民國94年11月14日所為之處分（原處
分案號：北市裁二字第裁22-1A0000000號、22-1A0000000號），
聲明異議，本院裁定如下：
        主  文
異議均駁回。
        理  由
一、原處分意旨略以：異議人即受處分人甲○○於民國九十二年
    四月二日十三時十分及九十二年四月八日十一時五分許，在
    台北市○○路○段紅線繪置路段，違規停放其所有車牌號碼
    DAR─783號輕型機車，經台北市停車管理處依法逕行舉發後
    ，原處分機關乃依道路交通管理處罰條例第五十六條第一項
    第一款、違反道路交通管理事件統一裁罰標準表之規定，分
    別裁處受處分人罰鍰新臺幣（下同）六百元。
二、異議意旨略以：
  (一)異議人並未於紅線禁停區域違規停車，係遭汽車所有人為方
    便停車，將其所有機車自可停車之白線區域移置違規之紅線
    區域。
  (二)上開二張違規舉發單，異議人於九十四年九月收到，距違規
    時間已達二年餘，主管機關未及時在第一時間將違規舉發單
    送達，是為不合理。
三、按「紅實線設於路側，用以禁止臨時停車。」，道路交通標
    誌標線號誌設置規則第一百四十九條第一項第一款第五目定
    有明文。又按設有禁止臨時停車標誌、標線處所不得臨時停
    車，禁止臨時停車處所不得停車，道路交通安全規則第一百
    十一條第一項第三款、第一百十二條第一項第一款分別定有
    明文。又汽車駕駛人在禁止臨時停車處所停車者，處新台幣
    六百元以上一千二百元以下罰鍰，道路交通管理處罰條例第
    五十六條第一項第一款亦定有明文。末按道路交通管理處罰
    條例所指之汽車包括機器腳踏車，本條例第三條第八款亦有
    明定。
四、訊據異議人固坦承DAR─783號輕型機車係其所有，且於上揭
    時間，停放於中華路二段附近等情，惟矢口否認其有何違規
    之情事，並辯稱：原係停放紅線旁之區域，但遭他人挪移至
    紅線區域內云云。經查：
  (一)異議人所有前開車牌號碼輕型機車，於上述時間，分別停放
    在中華路二段路側已劃設紅實線之區域內之事實，有採證照
    片二紙附卷可稽，是異議人所有上開輕型機車，於舉發之時
    點，確係停放於禁止臨時停車之紅線區域內之事實，至為明
    確。
  (二)異議人雖執上詞置辯。但查，異議人未能提出任何證據證明
    其所有之上開機車係遭人挪移至舉發照片上所示之處所，空
    言抗辯，自難採信。又查，本件確係在異議人違規後二年餘
    ，始由原處分機關依法裁決。惟查，交通違規案件之舉發、
    裁決，除道路交通管理處罰條例第九十條定有：逾三個月不
    得舉發外，對於已依法舉發案件之裁決，則無任何時效之規
    定。本件異議人之上開違規案件，既經舉發單位於違規日起
    三個月內完成舉發，此有舉發通知單及送達證書二紙在卷可
    憑，則原處分機關依法為上開裁決，於法自無不合。異議人
    此部分所為之辯解，亦無可採。
  (三)綜上所述，異議人於上揭違規時間，分別在路側繪置有紅線
    之禁止臨時處所停車之事實，已臻明確，異議人違反道路交
    通安全規則之上開規定，可堪認定。
  (四)本件舉發異議人上開二次違規之舉發單，分別於九十二年六
    月六日、七月三日寄存於龍口郵局，此有送達證書二紙在卷
    可按。惟異議人之戶籍於九十一年九月九日已自臺北市中正
    區○○○路○段九十八巷八號二樓遷移至臺北市○○區○○
    路二三七巷七號二樓，是上開寄存送達不合法，異議人既無
    法收受上開舉發通知，自無從於舉發單上所載之最後應到案
    期日前到案，因此，本件異議人縱未於最後應到案期限前到
    案，客觀上係屬不可歸責於異議人，是本件自應按違反道路
    交通管理事件統一裁罰基準及處理細則及違反道路交通管理
    事件統一裁罰基準表之最低金額裁罰。
五、本件異議人違規行為後，道路交通管理處罰條例第五十六條
    於九十四年二月五日修正公布。惟本條就汽車駕駛人在禁止
    臨時停車處所停車之處罰並未變更，是比較新舊法之結果，
    新法對於異議人並無不利，自應適用九十四年二月五日修正
    公布之規定。從而，本件原處分機關依九十四年二月五日修
    正公布之道路交通管理處罰條例第五十六條第一項第一款、
    違反道路交通管理事件統一裁罰基準及處理細則及違反道路
    交通管理事件統一裁罰基準表之規定，就異議人之二次違規
    行為分別裁處異議人該條之最低罰鍰六百元，核無違誤。是
    本件異議人之異議為無理由，自應將其異議駁回。
據上論斷，應依道路交通案件處理辦法第十九條，裁定如主文。
中    華    民    國    95    年    3     月    22    日
                  交通法庭    法  官  李桂英
以上正本證明與原本無異。
如不服本裁定應於送達後5日內向本院提出抗告狀。
                              書記官  黃鈴容
中    華    民    國    95    年    3     月    22    日


司法院資訊處製作；財團法人民間司法改革基金會備份。
